臺灣臺中地方法院刑事判決
110年度交訴字第394號
公  訴  人  臺灣臺中地方檢察署檢察官
被      告  陳永政



上列被告因肇事逃逸等案件，經檢察官提起公訴（110年度偵字
第29506號、第32774號），被告於本院準備程序中就肇事逃逸罪
部分為有罪之陳述，經本院合議庭裁定改由受命法官獨任依簡式
審判程序審理，判決如下：
    主    文
陳永政駕駛動力交通工具肇事，致人受傷而逃逸，處有期徒刑壹
年。緩刑伍年，並應按如附件所示賠償金額及方式向楊台新支付
損害賠償。
    犯罪事實
一、陳永政於民國110年7月2日上午，無駕駛執照駕駛車牌號碼00
    -0000號自用小客車，沿臺中市西屯區環中路2段往漢翔路方
    向行駛，於同日上午9時25分許，行經環中路2段896之1號前
    ，本應注意車前狀況及兩車並行之間隔，並隨時採取必要之
    安全措施，而依當時晴天、日間自然光、柏油路面乾燥無缺
    陷亦無障礙物、視距良好等情，並無不能注意之情事，竟疏
    未注意，因精神不濟打瞌睡而碰撞同向行駛在前方由楊台新
    所騎乘之車牌號碼000-000號普通重型機車，致楊台新人車
    滑行撞及賴宏旻停放於路邊之車牌號碼000-0000號自用小貨
    車，因而受有頭部外傷、蜘蛛網膜下出血、右側鎖骨粉碎性
    骨折、右側肺挫傷、右側第2至第8肋骨骨折合併血氣胸等傷
    害（陳永政涉犯過失傷害罪嫌部分，業經楊台新撤回告訴，
    由本院另為公訴不受理判決）。詎陳永政明知駕駛動力交通
    工具肇事致人受傷，應即採取救護或其他必要措施，且知悉
    其已駕車肇事致人受傷，竟基於肇事逃逸之犯意，未報警並
    留在現場等候員警到場處理，亦未呼叫救護車到場施以救護
    ，復未留下姓名、電話或其他足以辨別姓名、年籍之聯絡方
    式予楊台新，隨即駕駛前開車輛離開現場。嗣經警據報至現
    場處理，調閱相關行車紀錄器及監視錄影器影像而查悉肇事
    逃逸車輛為陳永政所駕駛之車牌號碼車牌號碼00-0000號自
    用小客車，始循線查獲。
二、案經楊台新訴由臺中市政府警察局第六分局報告臺灣臺中地
    方檢察署檢察官偵查起訴。
    理    由
一、本案被告陳永政所犯係死刑、無期徒刑、最輕本刑為3年以
    上有期徒刑以外之罪，其於準備程序中就前揭被訴事實為有
    罪之陳述，經本院告知簡式審判程序之旨，並聽取公訴人、
    被告之意見後，經裁定進行簡式審判程序審理，則本案證據
    之調查，依刑事訴訟法第273條之2規定，自不受同法第159
    條第1項、第161條之2、第161條之3、第163條之1及第164條
    至第170條規定之限制。
二、上開犯罪事實，業據被告於偵訊、本院準備程序及審理時均
    坦承不諱（見偵29506卷第131至132頁、本院卷第51頁、第1
    81頁、第229頁、第239頁），核與證人即告訴人楊台新於警
    詢、偵訊時、證人賴宏旻於警詢時證述之內容相符（見偵29
    506卷第29至32頁、第121至122頁；偵29506卷第33至35頁）
    ，並有員警職務報告（見偵29506卷第23頁）、初步分析研
    判表（見偵29506卷第47頁）、道路交通事故現場圖（見偵2
    9506卷第49頁）、道路交通事故調查報告表㈠、㈡（見偵2950
    6卷第51至53頁）、交通事故補充資料表（見偵29506卷第71
    頁）、當事人酒精測定紀錄表（見偵29506卷第73至74頁）
    、疑似道路交通事故肇事逃逸追查表（見偵29506卷第75頁
    ）、現場及車損照片（見偵29506卷第59至69頁）、行車紀
    錄器翻拍截圖（見偵29506卷第77至85頁）、現場商家門口
    監視器翻拍截圖（見偵29506卷第85至93頁）、證號查詢汽
    車駕駛人資料（見偵29506卷第109頁）、車輛基本資料、車
    主基本資料及車輛異動紀錄之車輛詳細資料報表（見偵2950
    6卷第111頁）、告訴人之澄清綜合醫院中港分院診斷證明書
    （見偵29506卷第45頁、偵32774卷第55至57頁）、告訴人之
    臺中榮民總醫院診斷證明書、身心障礙證明（見本院卷第18
    3至184頁）在卷可稽，足認被告上開任意性自白與事實相符
    ，堪以採信。本案事證明確，被告犯行洵堪認定，應依法論
    科。
三、論罪科刑：
㈠、核被告所為，係犯刑法第185條之4第1項前段之駕駛交通工具
    發生交通事故致人受傷而逃逸罪。　　　
㈡、爰審酌被告駕駛車輛未注意車前狀況，致本案交通事故之發
    生，使告訴人受有頭部外傷、蜘蛛網膜下出血、右側鎖骨粉
    碎性骨折、右側肺挫傷、右側第2至第8肋骨骨折合併血氣胸
    等傷害，且於明知告訴人因車禍受傷，仍未報警或靜待相關
    人員到場處理，或留下任何足供聯繫之資料，亦未徵得告訴
    人之同意，擅自駛離現場，所為實非可取，惟念及被告犯後
    坦承犯行，並與告訴人達成調解且已為部分賠償，有本院11
    1年度中司交附民移調字第63號調解程序筆錄、存款人收執
    聯附卷可查，再斟酌告訴人所受傷勢之情形、被告肇事逃逸
    之犯罪動機、目的、所生危害，暨其於本院審理時自述之教
    育程度、工作、家庭生活狀況等一切情狀，量處如主文所示
    之刑。
㈢、被告前因故意犯罪受有期徒刑以上刑之宣告執行完畢後，5年
    以內未曾因故意犯罪受有期徒刑以上刑之宣告，有臺灣高等
    法院被告前案紀錄表在卷可稽，被告犯後已坦認犯罪，又與
    告訴人達成調解並為部分賠償，盡力彌補其犯罪所生損害，
    甚有悔意，且被告別無其他犯罪紀錄，堪認其所犯本案僅係
    一時失慮、偶發所犯，其經此刑事偵審追訴程序及刑之宣告
    後，應能知所警惕，信無再犯之虞，上開宣告之刑應以暫不
    執行為適當，爰依刑法第74條第1項第2款之規定併予宣告如
    主文所示緩刑，並依同條第2項第3款之規定諭知被告應按如
    附件所示賠償金額及方式向告訴人支付損害賠償。倘被告違
    反本院諭知之負擔而情節重大，足認此次宣告之緩刑難收其
    預期效果而有執行刑罰之必要者，檢察官尚得聲請撤銷本案
    緩刑之宣告，併此敘明。
據上論斷，應依刑事訴訟法第273條之1第1項、第299條第1項前
段，刑法第185條之4第1項前段、第74條第1項第2款、第2項第3
款，判決如主文。
本案經檢察官廖志祥提起公訴，檢察官羅秀蓮、宋恭良到庭執行
職務。
中　　華　　民　　國　　111 　年　　11　　月　　11　　日
                  刑事第九庭  法  官  簡志宇
以上正本證明與原本無異。　　　　　　　　　
如不服本判決應於收受送達後20日內向本院提出上訴書狀，並應
敘述具體理由；其未敘述上訴之理由者，應於上訴期間屆滿後20
日內向本院補提理由書（均須按他造當事人之人數附繕本）「切
勿逕送上級法院」。
告訴人或被害人如不服判決，應備理由具狀向檢察官請求上訴，
上訴期間之計算，以檢察官收受判決正本之日起算。　　
                          　　書記官  林靖淳
中　　華　　民　　國　　111 　年　　11　　月　　11　　日
附錄本案論罪科刑法條全文
中華民國刑法第185條之4
駕駛動力交通工具發生交通事故，致人傷害而逃逸者，處6月以
上5年以下有期徒刑；致人於死或重傷而逃逸者，處1年以上7年
以下有期徒刑。
犯前項之罪，駕駛人於發生交通事故致人死傷係無過失者，減輕
或免除其刑。

附件：
（時間：民國；金額：新臺幣）
賠償金額及方式 備註 陳永政應給付楊台新110萬元（不包含強制汽車責任保險），給付方法如下： 一、於111年9月21日前給付35萬元。 二、餘款75萬元自111年10月起，於每月15日前各給付1萬5000元，至全部清償完畢止。 三、如有一期未履行視為全部到期。 左列緩刑負擔係依本院111年度中司交附民移調字第63號調解程序筆錄所載第一項內容而定，且與該部分給付義務同一。